臺灣屏東地方法院刑事判決　　　　　　　 96年度易字第227號
公　訴　人　臺灣屏東地方法院檢察署檢察官
被　　　告　丙○○
　　　　　　乙○○
上列被告因違反菸酒管理法案件，經檢察官提起公訴（95年度偵
字第7400號），嗣被告於本院準備程序進行中先就被訴事實為有
罪之陳述，本院告知被告簡式審判程序之旨，並聽取當事人之意
見後，裁定改由受命法官獨任依簡式審判程序審理，判決如下：
    主  文
丙○○共同輸入私菸，處有期徒刑拾月。扣案之OKI 牌硬盒香菸
拾伍萬包及COUNTRY 牌硬盒香菸肆萬伍仟肆佰捌拾伍包，均沒
收之。
乙○○共同輸入私菸，處有期徒刑肆月，如易科罰金，以新臺幣
壹仟元折算壹日。扣案之OKI 牌硬盒香菸拾伍萬包及COUNTRY
牌硬盒香菸肆萬伍仟肆佰捌拾伍包，均沒收之。
    事  實
一、丙○○係東港籍財勝發號（漁船統一編號：CT3 －5752號）
    漁船船長，而乙○○、甲○○○○ （另行審結）均為丙○○所雇
    用之船員。丙○○、乙○○均明知不得輸入未經許可輸入之
    私菸，丙○○駕駛財勝發號，搭載乙○○、甲○○○○ 2 人，於
    民國95年12月9 日凌晨0 時50分許，向屏東縣新園鄉鹽埔安
    檢所報關出港，丙○○即於不詳時間，以對講機與真實姓名
    年籍不詳綽號「明仔」之成年男子聯絡，雙方達成合意而共
    同基於輸入私菸之犯意聯絡，責由丙○○駕駛漁船至小琉球
    附近，向不詳人士所駕駛之不詳船名之漁船接駁私菸來台，
    再將該批私菸交予在碼頭等待之「明仔」，即可獲取相當報
    酬；丙○○即於同日晚上11時許，駕駛財勝發號航行至東經
    約118 度、北緯約23、24度處之海域，自上開不詳船名之漁
    船接駁該漁船已私運入境之OKI 牌硬盒香菸35萬包及
    COUNTRY 牌硬盒香菸4 萬5,485 包等未經許可輸入之私菸，
    丙○○並將正在睡覺之乙○○、甲○○○○ （尚未到案，無法認
    定有無犯意聯絡）喚醒與其一起將該批私菸搬到財勝發號上
    ，乙○○明知該批香菸均係未經許可輸入之私菸，竟仍與丙○○共同基於輸入私菸犯意聯絡，與丙○○一同將該批私菸
    搬運至財勝發號之密艙內藏置。嗣於同日凌晨2 時50分許，
    丙○○駕駛財勝發號返回上開安檢所接受安檢時，為海岸巡
    防署高雄市機動查緝隊等聯合小組持搜索票進行搜索而當場
    查獲，並在該漁船密艙內扣得上開私菸。
二、案經行政院海岸巡防署高雄市機動查緝隊報告臺灣屏東地方
    法院檢察署檢察官偵查起訴。
    理  由
一、上開犯罪事實，業據被告丙○○、乙○○坦承不諱，核與同
    案被告甲○○○○ 於警詢之供述相符，並有海岸巡防總局南部地
    巡防局96年1 月24日函文所附安德魯國際有限公司鑑定書、
    搜索扣押筆錄、扣押物品目錄表、財勝發號漁船進出港檢查
    表各1 份、現場照片及扣案之OKI 牌硬盒香菸35萬包及
    COUNTRY 牌硬盒香菸4 萬5485包等可資佐證，被告2 人自白
    應與事實相符，渠等犯行堪可認定，應予依法論科。
二、按私菸，指未經許可產製或輸入之菸，菸酒管理法第6 條定
    有明文，被告2 人未經許可輸入菸，其所輸入之菸自屬私菸
    ；又渠等將前開不詳船名之漁船私運入境之洋菸接駁運送至
    屏東縣新園鄉鹽埔安檢所，渠等上開運送私菸之行為為整個
    輸入私菸行為之一部分，自屬輸入私菸既遂。是核被告丙○○、乙○○所為，均係犯菸酒管理法第46條第4 項之輸入私
    菸罪。被告丙○○、乙○○與綽號「明仔」之成年男子、以
    上開不詳船名漁船輸入私菸之不詳人士，均有犯意聯絡及行
    為分擔，為共同正犯。本院審酌被告2 人未經主管機關許可
    ，私自輸入私菸數量共達39萬5485包，數量甚鉅，嚴重影響
    我國香菸消費者之身體健康，且擾亂國內煙品價格市場之健
    全發展，影響國家經濟及我國貿易形象，且被告丙○○前已
    因運送走私香菸觸犯懲治走私條例，經本院以89年度訴字第
    696 號判決判處有期徒刑4 月，並易科罰金執行完畢，有臺
    灣高等法院被告前案紀錄表在卷可憑，仍不思悔過，惟犯後
    均坦承犯行、態度良好，且未及將私菸散布至境內即被查獲
    ，尚未造成實際損害，渠等尚未獲得任何利益，衡以渠等參
    與犯罪之程度不同、素行、犯罪手段、動機等一切情狀，各
    量處如主文所示之刑，並就被告乙○○部分，諭知易科罰金
    之折算標準。至扣案之OKI 牌硬盒香菸35萬包及COUNTRY 牌
    硬盒香菸4 萬5,485 包，均為依菸酒管理法所查獲未經許可
    輸入之私菸，應依菸酒管理法第58條規定宣告沒收。
據上論斷，應依刑事訴訟法第273 條之1 第1 項、第299 條第1
項前段，菸酒管理法第46條第4 項、第58條，刑法第11條、第28
條、第41條第1 項前段，判決如主文。
本案經檢察官陳川傑到庭執行職務。
中　　華　　民　　國　　96　　年　　7 　　月　　 4　　日
                  刑事第五庭    法  官  陳秀慧
以上正本證明與原本無異。
如不服本判決應於收受本判決送達後十日內向本院提出上訴書狀，
其未敘述上訴理由者，並得於提起上訴後十日內向本院補提理由
書狀（均須按他造當事人之人數附繕本）「切勿逕送上級法院」
。
中　　華　　民　　國　　96　　年　　7 　　月　　4 　　日
                                書記官  溫訓暖
附錄本判決論罪科刑法條：
菸酒管理法第46條第4項
輸入私菸、私酒者，處2 年以下有期徒刑、拘役或科或併科新臺
幣20萬元以上200萬元以下罰金。
